【裁判字號】    99,訴,1972
【裁判日期】    990930
【裁判案由】    損害賠償
【裁判全文】
臺灣臺北地方法院民事判決              99年度訴字第1972號
原      告  甲○○
被      告  乙○○
上列當事人間請求損害賠償事件，本院於民國99年9 月20日言詞
辯論終結，判決如下：
    主      文
原告之訴駁回。
訴訟費用由原告負擔。
    事實及理由
一、原告主張：伊與被告係台北縣新店市○○路133 巷32弄16號
    同棟公寓2 樓及4 樓之住戶，被告自民國89年間起，迄99年
    9 月19日止，持續以製造噪音及施用法術之方式騷擾伊，致
    伊罹患大小疾病不斷，身心飽受折磨，財物及股市投資亦蒙
    受重大損失，被告更施用法術干擾伊尋求法律救濟，致伊受
    有精神上損害新臺幣（下同）150 萬元。爰依侵權行為法律
    關係請求被告如數賠償等語。併聲明：被告應給付原告150
    萬元。
二、被告則以：伊並未如原告所述製造噪音及施用法術之行為，
    皆是原告自己在幻想；且原告之侵權行為損害賠償請求權已
    罹於時效等語置辯。併聲明：如主文第1項所示。
三、按因侵權行為所發生之損害賠償請求權，以有故意或過失不
    法侵害於他人權利，或故意以背於善良風俗之方法，加損害
    於他人為成立要件。此觀民法第184 條第1 項規定即明。又
    民事訴訟如係由原告主張權利者，應先由原告負舉證之責，
    若原告先不能舉證，以證實自己主張之事實為真實，則被告
    就其抗辯事實即令不能舉證，或其所舉證據尚有疵累，亦應
    駁回原告之請求（最高法院17年上字第917 號判例參照）。
四、查：原告主張被告有製造噪音及施用法術之行為，為被告所
    否認，是否屬實，非無可疑；又原告雖請求傳訊台北縣新店
    分局碧潭派出所員警作證，但未表明證人姓名，已難謂合民
    事訴訟法第298 條規定之程式，再經本院向台北縣政府警察
    局新店分局碧潭派出所查詢結果，該派出所或110 報案系統
    均無受理原告報案有關被告騷擾或其他案由之報案紀錄，此
    有台北縣政府警察局新店分局99年8 月30日北縣警店刑字第
    0990043439號函及本院99年9 月20日公務電話紀錄在卷可稽
    （見本院卷第79、82頁），亦難驟認原告之主張為真；遑論
    原告於本院審理時自承：「（問：有無親眼目睹被告施用法
    術或發出噪音？）可感覺得到。我從我家巷口到我家，就可
    聽到嗡嗡的聲音…（被告如何發出嗡嗡聲音）我不知道」（
    見本院卷第84頁反面），益見原告所陳無非其片面臆測之詞
    。是原告主張被告有前揭故意或過失之不法侵權行為云云，
    殊難採信。
五、綜上所述，原告基於侵權行為法律關係，請求被告給付150
    萬元，為無理由，應予駁回。
六、本件為判決之基礎已臻明確，兩造其餘之攻擊或防禦方法及
    證據，經本院斟酌後，認為均不足以影響本判決之結果，自
    無逐一詳予論駁之必要，併此敘明。
七、據上論結：本件原告之訴為無理由，依民事訴訟法第78條，
    判決如主文。
中    華    民    國    99    年    9     月    30    日
                  民事第四庭    法  官  胡宏文
以上正本係照原本作成
如對本判決上訴，須於判決送達後20日內向本院提出上訴狀。如
委任律師提起上訴者，應一併繳納上訴審裁判費。
中    華    民    國    99    年    9     月    30    日
                                書記官  曾寶生

司法院資訊處製作；財團法人民間司法改革基金會備份。
